臺灣高等法院高雄分院民事裁定　　　　　100年度抗字第146號
抗　告　人　孫瑛瑛
相　對　人　國票綜合證券股份有限公司
法定代理人　丁予嘉
相　對　人　何勝惠
上列抗告人與相對人等間損害賠償事件，對於民國100 年4 月21
日臺灣高雄地方法院99年度訴字第1613號裁定，提起抗告，本院
裁定如下：
    主  文
抗告駁回。
抗告費用由抗告人負擔。
    理  由
一、抗告意旨略以：伊於民國96年6 月28日因相對人何勝惠之招
    攬，而在相對人國票綜合證券股份有限公司（下稱國票證券
    公司）所屬六合分公司（業於99年11月19日撤銷登記）開立
    股票買賣交易帳戶（下稱系爭帳戶），且於同年7 月12日與
    訴外人亞洲證券投資顧問股份有限公司（下稱亞洲投顧公司
    ）證券分析人員林芳正，訂立「委託授權暨受任承諾書」，
    授權林芳正代理伊從事股票之買賣，惟未列舉信用交易買賣
    （即融資買賣）。詎何勝惠竟違反該授權範圍，而受理由林
    芳正及其助理自96年7 月12日至97年1 月7 日止，以系爭帳
    戶所從事之融資買賣股票，復未按月寄發對帳單、客戶維持
    率明細表、信用交易應補差額明細表予伊，致伊未能及知悉
    該投資狀況，而至97年1 月9 日面臨斷頭當日始通知伊，且
    未說明緣由。伊除已虧損達新台幣（下同）755,936 元外，
    為免股票遭斷頭售出，不得不於同日存入現款512,452 元，
    合計受有1,268,388 元之損害，均係因相對人處理股票買賣
    之疏失所致，自應由何勝惠與國票證券公司負連帶賠償責任
    。乃爰侵權行為及委任契約之法律關係，起訴請求相對人連
    帶給付1,268,388 元本息。詎原法院竟以伊就本件損害業已
    與相對人在高雄市苓雅區調解委員會（下稱苓雅區調委會）
    調解成立，同意不再請求賠償，係就同一法律關係再為同一
    請求，違反一事不再理原則為由駁回。然伊於調解時，雖同
    意不追究相對人之刑事及行政責任，但並未同意拋棄民事賠
    償之請求，原裁定認係同一事件而違反一事不再理原則，顯
    有誤解，爰提起抗告，請求廢棄原裁定等語。
二、相對人則以：抗告人所稱之損害賠償事宜，業經苓雅區調委
    會調解成立，並經法院核定，抗告人既於調解時同意不再追
    究民、刑事責任，自不得再行起訴請求。又伊係依抗告人開
    戶時之簽約內容為股票買賣事宜，並無抗告人所稱之疏失情
    事，抗告人請求伊等賠償損害，並無所據等語，資為抗辯。
三、抗告人主張其於96年6 月28日因何勝惠之招攬，而在國票證
    券六合分公司開立股票買賣交易帳戶，且於同年7 月12日與
    林芳正訂立委託書，授權林芳正代理伊從事股票之買賣事宜
    ，並於97年1 月9 日因相對人通知而再補繳512,452 元，以
    免股票遭斷頭售出等情，業據兩造分別提出開戶資料、授權
    書及繳款存根為證，且為相對人所不爭執，此部分事實，應
    可認為真實。又抗告人曾於98年7 月間，就上開股票買賣所
    受損害事宜，向高雄市苓雅區公所聲請調解，並經調解成立
    ，且經送請法院核定，亦有苓雅區調委會98年苓調字第391
    號調解書（即原審98年度雄核字第2069號）在卷可稽，並經
    辦理該調解業務之調解委員莊廷鐘及紀錄黃筱芬於原法院證
    述明確，且為抗告人所不否認，故此部分事實，亦可認為真
    實。
四、抗告人雖主張其聲請調解之目的，僅係要向相對人弄清楚為
    何會造成不合理之損失，但調解委員卻要其慈悲些及原諒相
    對人，並將調解內容打好要其簽名，而其於調解時，雖同意
    不追究相對人之刑事及行政責任，但並未同意拋棄民事賠償
    之請求，調解書所載內容，並非其意思等語。然查：
  (一)兩造在苓雅區調委會成立之調解，依調解書所載，其調解事
    由為：抗告人委託林芳正代為操作股票融資買賣，因抗告人
    主張相對人未告知其開立之信用交易帳戶，需追繳融資融券
    利息等相關規定，致抗告人受有120 餘萬元之損失。調解成
    立之內容則為：經雙方同意，上揭事件係出於誤會，抗告人
    經相對人解釋後，已充分瞭解本件係投資損失，非為相對人
    之過失。抗告人同意不向相對人請求民事賠償，並願意放棄
    刑事告訴，亦同意不向相對人之主管機關為任何之檢舉。何
    勝惠同意以抗告人名義，捐款3,000 元給「財團法人正德社
    會福利慈善基金會」等語。則從該調解內容觀之，所調解之
    原因事實為抗告人委託林芳正操作股票融資買賣所生之120
    餘萬元損失賠償事宜，而依本件起訴狀所載之原因事實，亦
    係就因融資買賣股票所受1,268,388 元之損害請求相對人賠
    償，有該起訴狀在卷可稽，且為抗告人所陳明。則從聲請調
    解及起訴所述原因事實相互對照結果，可見本件訴訟所主張
    之原因事實及請求賠償之損害，與調解時所稱之原因事實及
    請求之損害，均係指抗告人因委託林芳正為融資買賣股票，
    在相對人處理過程中有疏失所致之損害，應可認屬同一事實
    範圍。
  (二)至抗告人雖陳稱其於調解時，雖同意不追究相對人之刑事及
    行政責任，但並未同意拋棄民事賠償之請求等語。但調解書
    上明確載明不再追究民、刑事責任之意旨，且何勝惠尚且依
    調解內容而以抗告人名義向慈善團體為捐款，若非當時抗告
    人確有同意不再向相對人為民事賠償之請求，就一般常情而
    言，應不可能在抗告人仍保留或不同意拋棄民事賠償請求時
    ，會有此類相對人以捐款予第三人向抗告人致歉方式之記載
    ，再參以抗告人自陳係看過調解書之內容後始為簽名，而調
    解書上所載之內容，其文義簡單明確而非複雜，抗告人應無
    誤認或不清楚其真意之情形，況調解委員莊廷鐘及紀錄黃筱
    芬於原法院均明確證稱抗告人係看過調解內容而無爭執後始
    簽名，則抗告人雖主張其並未同意拋棄請求賠償之權利，調
    解內容並非其真意，本院經斟酌調解之經過及調解書所載內
    容後，認尚不足為抗告人有利之認定。
  (三)按訴訟標的於確定之終局判決中經裁判者，除法律別有規定
    外，當事人不得就該法律關係，更行起訴；原告之訴，其訴
    訟標的為確定判決之效力所及者，法院應以裁定駁回之。民
    事訴訟法第400 條第1 項、第249 條第1 項第7 款分別定有
    明文。又調解經法院核定後，不得再行起訴。經法院核定之
    民事調解，與民事確定判決有同一之效力。亦為鄉鎮市調解
    條例第27條第1 項、第2 項前段所明定。另所謂同一事件，
    係同一當事人就同一法律關係而為同一之請求而言，亦經最
    高法院19年上字第278 號判例意旨闡述明確。抗告人於本件
    起訴所主張之原因事實，與聲請調解時所主張之原因事實，
    應屬同一事實範圍，且所請求賠償之金額亦相同均為120 餘
    萬元，已如前述。則依上開條文規定及判例意旨，即屬法律
    上之同一事件，應有一事不再理原則之適用，抗告人之起訴
    ，並不合法，應予駁回。
五、又本件原裁定所列當事人「國票綜合證券股份有限公司六合
    分公司」於原裁定前之99年11月19日即已辦理撤銷登記而不
    存在，而相關之權利義務亦由總公司即相對人國票證券公司
    承受，並無影響抗告人之權益，原裁定仍將其列為當事人，
    抗告人亦對其之提起抗告，均屬贅載，本院爰逕予剔除，亦
    併說明。
六、綜上所述，抗告人起訴之原因事實及請求金額，於起訴前業
    經調解成立，並經法院核定，而生與民事確定判決同一之效
    力。原告再為起訴請求，即有違反一事不再理原則，其訴為
    不合法，且不能補正，不應准許。原法院基此而駁回，並無
    違誤。抗告意旨指摘原裁定不當，求予廢棄，為無理由，應
    予駁回。
七、據上論結：本件抗告為無理由，依民事訴訟法第495 條之1
    、第449 條第1 項、第95條、第78條，裁定如主文。
中    華    民    國  100     年    6     月    20    日
                            民事第五庭
                                審判長法官 簡色嬌
                                法      官 陳真真
                                法      官 林紀元
以上正本證明與原本無異。
本件不得再抗告。
中    華    民    國  100     年    6     月    20    日
                                書  記  官 吳華榮